【裁判字號】    98,交聲,167
【裁判日期】    981015
【裁判案由】    聲明異議
【裁判全文】
臺灣屏東地方法院交通事件裁定         98年度交聲字第167號
原處分機關  交通部公路總局高雄區監理所屏東監理站
異  議  人  甲○○
即受處分人
上列受處分人因違反道路交通管理處罰條例案件，對於交通部公
路總局屏東監理站於民國98年4 月15日所為之處分（原處分案號
：屏監違字第裁82-N00000000號），聲明異議，本院裁定如下：
    主  文
異議駁回。
    理  由
一、原處分意旨略以：異議人即受處分人甲○○於民國98年2 月
    9 日7 時49分許，騎乘車牌號碼為NH9-936 號之重型機車行
    經高雄縣鳳山市○○路與南京路口時，經高雄縣政府警察局
    交通隊舉發有「駕車行經有燈光號誌管制之交岔路口闖紅燈
    」之違規，乃依道路交通管理處罰條例第53條第1 項暨違反
    道路交通管理事件統一裁罰基準表第53條第1 項裁處（機器
    腳踏車部分）異議人罰款新台幣（下同）1,800 元，並依道
    路交通管理處罰條例第63條第1 項第3 款之規定記違規點數
    3 點。
二、異議意旨略以：異議人於上開時、地行駛國泰路由南往北，
    至與南京路交叉岔路時，尚未紅燈，異議人即越過停止線慢
    行靠邊欲待轉國泰路，並無闖紅燈之行為，為此聲明異議。
三、按「汽車駕駛人，行經有燈光號誌管制之交岔路口闖紅燈者
    ，處新臺幣一千八百元以上五千四百元以下罰鍰。」、「汽
    車駕駛人有下列各款所列條款之一者，除依原條款處罰鍰外
    ，並予記點：．．三、有．．第五十三條．．情形之一者，
    各記違規點數三點。」，此道路交通管理處罰條例第53條第
    1 項、第63條第1 項第3 款分別定有明文。又按道路交通管
    理處罰條例第53條第1 項所謂「闖紅燈」之認定，係指：(一)
    車輛面對紅燈時仍逕予穿越路口至銜接路段，含左轉、直行
    、迴轉及右轉（依箭頭綠燈允許行駛者除外）即視為闖紅燈
    之行為；(二)有繪設路口範圍者：車輛無視於紅燈警示，有穿
    越路口之意圖，而車身已伸入路口範圍亦視同闖紅燈；若僅
    伸越停止線而未達路口範圍者，則視為不遵守標線指示。（
    可以處罰條例第60條第3 項之規定處分之）；(三)無繪設路口
    範圍者：以車輛無視於紅燈號誌，而有穿越路口之企圖，其
    車身並已伸越停止線並足以妨害其他方向人（若有行人穿越
    道）、車通行者亦以闖紅燈論處；若僅車身伸越停止線則以
    不遵遵守標線指示視之（參照參照交通部道路交通安全督導
    委員會、交通部公路總局臺北區監理所編印97年11月第6版
    之「道路交通管理處罰條例法令解釋輯要」乙書第252 頁交
    通部82年4 月22日交路（82）字第009811號函）。
四、經查，異議人甲○○騎乘車牌號碼為NH9-936 號之重型機車
    於98年2 月9 日7 時49分許，確實有行經高雄縣鳳山市○○
    路與南京路口乙節，業據異議人所不爭執，並有卷存高雄縣
    政府警察局高警交字第N00000000 號舉發違反道路交通管理
    事件通知單1 紙可參。又依證人即舉發員警乙○○於本院訊
    問時證述：「（【提示本件交通違規通知單】是否您取締？
    ）是。（當時違規情形為何？）當時違規人從鳳山市○○路
    由南往北（往中正路）行駛，行駛至南京路左轉。（當時國
    泰、南京路號誌為何？）國泰路是紅燈，南京路是綠燈。（
    【提示採證照片】照片所示燈號為何？）（庭呈本件違規照
    片數張）第一張國泰路是紅燈，第二張也是國泰路紅燈第一
    輛車違規，第三張南京路是綠燈第一部違規車左轉情形，第
    四張是第二部摩托車違規，第五張南京路是綠燈第二部違規
    車左轉情形，第六張第二部違規車完成左轉，第七張就是異
    議人違規左轉情形，第八張是南京路已轉紅燈異議人左轉情
    形。（您與異議人是否有讎隙？）沒有。」等語（見本院98
    年10月6 日訊問筆錄），並有卷存照片7 幀可證，是依上開
    說明，足徵異議人確實有於上開時、地闖紅燈之違規行為，
    是其所辯顯無可採。準此原處分機關依道路交通管理處罰條
    例第53條第1 項暨違反道路交通管理事件統一裁罰基準表（
    機器腳踏車部分）裁處異議人罰鍰1,800 元，並依同條例第
    63條第1 項記違規點數3 點，核無違誤。異議意旨仍執陳詞
    求予撤銷原處分，為無理由，應予駁回。
五、據上論斷，爰依道路交通管理處罰條例第87條第2 項、道路
    交通案件處理辦法第19條，裁定如主文。
中    華    民    國    98    年    10    月    15    日
                  交通法庭      法  官  曾吉雄
以上正本證明與原本無異。
如不服本裁定應於收受送達後5 日內向本院提出抗告書狀敘述抗
告之理由抗告於台灣高等法院高雄分院。
中    華    民    國    98    年    10    月    15    日
                                書記官  林祥玉


司法院資訊處製作；財團法人民間司法改革基金會備份。
